---
title: "Analisis del Binomio de Newton"
author:  "Julio Cesar Contreras Huerta"
date: "`r format(Sys.time(), '%B %d, %Y')`"
output:
  html_document:
    fig_caption: yes
    toc: yes
    toc_depth: 6
    toc_float:
      collapsed: False
      smooth_scroll: true 
    number_sections: true
    theme: journal 
    fig_width: 7
    fig_height: 6
---

<style>
body {
text-align: justify
h1.title: left}
</style>

<style type="text/css">

h1.title {
  font-size: 45px;
  color: #fc9272;
  text-align: center;
}

h4.author {
  font-size: 25px;
  color: #fc9272;
  text-align: center;
}
h4.date {
  font-size: 20px;
  color: #fc9272;
  text-align: center;
}
</style>


```{r setup, include=FALSE}
knitr::opts_chunk$set(echo = TRUE)
```

# Producto notable

La fórmula del producto notable es

$$(a+b)^2 = a^2+2ab+b^2$$

# Función con R: producto notable

```{r results='hold', comment=''}
binomioNewton2 = function(a,b){
  a^2+2*a*b+b^2
}
binomioNewton2(1,2)
binomioNewton2(2,1)
```

# Binomio de Newton: fórmula

$$(a+b)^n = \sum_{k=0}^n {n\choose k}\cdot a^{n-k}\cdot b^k = {n\choose 0}\cdot a^n\cdot b^0+\cdots {n\choose n}\cdot a^0\cdot b^n$$

# Permutación: fórmula, ejemplo 1

De cuantas maneras pueden quedar asignados los títulos de **campeón y subcampeón**.
De 4 equipos, i.e, $G = \{A,B,C,D\}$. Se tomará 2 equipos para definir a ambos.

$$_{n}P_{r} = \frac{n!}{(n-r)!}$$
$$_{4}P_{2} = \frac{4!}{(4-2)!} = \frac{4\cdot3\cdot2\cdot1}{2\cdot1} = 12$$
***Interesa la posción de los elementos en el grupo formado.***

# Combinatoria: fórmula, ejemplo 1

¿Cuántos son los posibles partidos para definir los títulos de **campeón y subcampeón**?. Cuando hay 4 equipos, i.e, $G = \{A,B,C,D\}$.

$$_{n}C_{r} = \frac{n!}{(n-r)!\cdot(r)!}$$
$$_{4}C_{2} = \frac{4!}{(4-2)!\cdot(2)!}=\frac{4\cdot3\cdot2\cdot1}{2\cdot1\cdot2}=6$$
***Interesa la presencia de los elementos en el grupo formado***

# Probando cumsum R

Suma consecutiva desde el primer elemento hasta el n-ésimo término (acumulado).

```{r results='hold', comment=''}
v = c(1,2,3,4)
cumsum(v)
cumsum(v)[length(v)] # sumatoria de todos los elementos, ultimo elemento
```

# Probando choose R: combinatoria ejemplo 1

```{r results='hold', comment=''}
v = c(1,2,3,4)
choose(4,2) # ejemplo 1: 6
choose(4,3)
choose(4,4)
```
```{r results='hold', comment=''}
choose(4, 2:4) # combinatoria de 4 a 2 , 4 a 3, 4 a 4
choose(c(4,4,4), 2:4) # combinatoria de 4 a 2 , 4 a 3, 4 a 4, pueden ser otros, no solo 4
```

# Función con R: binomio de newton

```{r results='hold', comment=''}
binomioNewton = function(a,b,n){
  cumsum(choose(n,(0:n))*a^{n-(0:n)}*b^(0:n))[n+1] # hay potencias en forma de vector
}
binomioNewton(2,1,2)
binomioNewton(3,4,14)
```

```{r results='hold', comment=''}
binomioNewton = function(a,b,n){
  sum(choose(n,(0:n))*a^{n-(0:n)}*b^(0:n))
}
binomioNewton(2,1,2)
binomioNewton(3,4,14)
```

