---
title: 'Tarea: Estructura de Datos'
author: "Julio Contreras"
date: "5/9/2021"
output:
  html_document:
    fig_caption: yes
    toc: yes
    toc_depth: 6
    toc_float:
      collapsed: false
      smooth_scroll: true 
    number_sections: false
    theme: journal 
    fig_width: 7
    fig_height: 6
---

<style>
body {
text-align: justify
h1.title: left}
</style>

<style type="text/css">

h1.title {
  font-size: 45px;
  color: #fc9272;
  text-align: center;
}

h4.author {
  font-size: 25px;
  color: #fc9272;
  text-align: center;
}
h4.date {
  font-size: 20px;
  color: #fc9272;
  text-align: center;
}
</style>


# Pregunta 1:
Cread un vector llamado "Harry" formado por la sucesión de números consecutivos entre el -10 y 27. Pedidle a R que os devuelva el elemento de índice 7. Escribid el resultado.

```{r comment='', results='hold'}
Harry = -10:27
Harry[7]
```

# Pregunta 2:
Dad el máximo de la sucesión (100*2^n -7*3^n) con n=0,...,200

```{r comment='', results='hold'}
n = 0:200
max(100*2^n -7*3^n)
```

# Pregunta 3:
Cread la sucesión de números consecutivos entre 0 y 40. A continuación, cread el vector (3*5^n - 1) con n=0,...,40. Ponedle como nombre x. Ahora, dad el subvector de los elementos que son estrictamente mayores que 3.5

```{r comment='', results='hold'}
n = 0:40
x = 3*5^n - 1
print("Son iguales para cada posición")
subset(x, x > 3.5) == x[x > 3.5]
print("El subconjunto es el siguiente")
x[x > 3.5]
```

# Pregunta 4:
Cread una función que os devuelva la parte real, la imaginaria, el módulo, el argumento y el conjugado de un número, mostrando solo 2 cifras significativas
RECOMENDACIÓN: En algún momento os hará falta utilizar vectores

```{r comment='', results='hold'}
Complxs = function(x) {
  v = c(Re(x), Im(x), Mod(x), Arg(x), Conj(x))
  print(v, 2)
}
Complxs(2 + 3i)
```


# Pregunta 5:
Cread una función que resuelva ecuaciones de segundo grado (de la forma Ax^2+Bx+C=0). No importa, por ahora, que tengáis en cuenta las que no tienen solución
RECOMENDACIÓN: En algún momento os hará falta utilizar vectores

```{r comment='', results='hold'}
raizs = function(A, B, C){
  r = c(-B+sqrt(B^2-4*A*C)/(2*A), -B-sqrt(B^2-4*A*C)/(2*A))
  print(paste("Las raices son:", as.character(r[1]), "y", as.character(r[2])))
} 
raizs(1,2,1)
```

# Pregunta 6:
Tomando el vector vec = c(0,9,98,2,6,7,5,19,88,20,16,0), dad 3 opciones diferentes para calcular el subvector c(9,19,20,16)

Tomando el vector vec definido en el apartado anterior, buscad



```{r comment='', results='hold'}
vec = c(0, 9, 98, 2, 6, 7, 5, 19, 88, 20, 16, 0)
vec[c(2,8,10,11)]
vec[vec == 9 | vec == 19 | vec == 20 | vec == 16]
vec[vec >= 9 & vec <= 20]
```

* qué entradas son pares

```{r comment=''}
vec[vec %% 2 == 0]
```

* qué entradas no son pares y mayores que 20

```{r comment=''}
vec[vec %% 2 != 0 & vec > 20]
```

* dónde toma vec su valor máximo

```{r comment=''}
which.max(vec)
```

* dónde toma vec sus valores mínimos

```{r comment=''}
which(vec == min(vec))
```

# Pregunta 7:
Adjunta las instrucciones para resolver el Ejercicio 1 del PDF adjunto

```{r comment='', results='hold'}
A = matrix(1:4, byrow = T, ncol = 2)
A
M = A * (A + A)
M[2,2]
```

# Pregunta 8:
Adjunta las instrucciones para resolver el Ejercicio 2 del PDF adjunto

```{r comment='', results='hold'}
B = matrix(c(2,4,-6,0,0,3,0,-2,5), byrow = T, ncol = 3)
B
eigen(B)$vectors
```

# Pregunta 9:
Adjunta las instrucciones para resolver el Ejercicio 3 del PDF adjunto

```{r comment='', results='hold'}
C = matrix(c(-48,35,-12,-134,95,-32,-194,133,-44), byrow = T, ncol = 3)
C
round(eigen(C)$vectors, 3)
```

# Pregunta 10:
Adjunta las instrucciones para resolver el Ejercicio 4 del PDF adjunto

```{r comment='', results='hold'}
D = matrix(c(-2,-8,-2,3,-3,-6,-1,2,-9,-22,-3,7,-18,-44,-8,15), byrow = T, ncol = 4)
D
qr(D)$rank
```
