---
title: 'Tarea 1: Utilizando R como calculadora'
author: "ContrerasNk"
date: "9/8/2021"
output:
  pdf_document:
    latex_engine: xelatex
---

```{r setup, include=FALSE}
knitr::opts_chunk$set(echo = TRUE)
```

# Preguntas

## 1. Si hubiéramos empezado a contar segundos a partir de las 12 campanadas que marcan el inicio de 2018, ¿a qué hora de qué día de qué año llegaríamos a los 250 millones de segundos? ¡Cuidado con los años bisiestos!

```{r comment=""}
s <- 250000000 # as.numeric(readline("ingrese cantidad de segundos: ")) 
m <- s/60
h <- m/60
d <- h/24

yr <- 2018 # as.numeric(readline("ingrese el año base: ")) 
dy <- 0

while (d > 0) {
  if (yr %% 4 != 0) {# El ano es bisiesto
    yr = yr + 1
    d = d - 365
  } else {
    yr = yr + 1
    d = d - 366
  }
}

if (yr %% 4 != 0) {
  dy = 365 + d
  print(paste0("El ", as.character(yr), " es bisiesto"))
  print(paste0("Es el ", as.character(yr), 
               " en el día ", as.character(trunc(dy)), 
               " con ", as.character(trunc((dy - trunc(dy)) * 24)), 
               " horas"))
} else {
  dy = 366 + d
  print(paste0("El ", as.character(yr), " es bisiesto"))
  print(paste0("Es el ", as.character(yr), 
               " en el día ", as.character(trunc(dy)), 
               " con ", as.character(trunc((dy - trunc(dy)) * 24)), 
               " horas"))
}


```
## 2. Cread una función que os resuelva una ecuación de primer grado (de la forma Ax+B = 0). Es decir, vosotros tendréis que introducir como parámetros los coeficientes (en orden) y la función os tiene que devolver la solución. Por ejemplo, si la ecuación es 2x+4=0, vuestra función os tendría que devolver -2.

Una vez creada la función, utilizadla para resolver las siguientes ecuaciones de primer grado:

* $5x+3 = 0$
* $7x+4 = 18$
* $x+1 = 1$

```{r comment=""}
LFunction <- function(A, B, C) {
  print(paste0("La función es ", as.character(A), 
               "X + ", as.character(B), " = ", as.character(C), ", y su solución es X = ", 
               as.character((C-B)/A)))

}
```

```{r comment=""}
LFunction(5, 3, 0) # 5x+3 = 0
LFunction(7, 4, 18) # 7x+4 = 18
LFunction(1, 1, 1) # x+1 = 1
```

## 3. Dad una expresión para calcular 3e-π y a continuación, dad el resultado que habéis obtenido con R redondeado a 3 cifras decimales. Dad el módulo del número complejo (2+3i)^2/(5+8i) redondeado a 3 cifras decimales.

```{r comment=""}
round((3 * exp(1)) - pi, 3)
round(abs(((2 + 3i) ** 2) / (5 + 8i)), 3)
```

