---
title: "Apuntes-CursoEstadistica"
author: "Julio Cesar Contreras Huerta"
date: "7/17/2021"
output:
  html_document:
    fig_caption: yes
    toc: yes
    toc_depth: 6
    toc_float:
      collapsed: False
      smooth_scroll: true 
    number_sections: true
    theme: journal 
    fig_width: 7
    fig_height: 6
---

<style>
body {
text-align: justify
h1.title: left}
</style>

<style type="text/css">

h1.title {
  font-size: 45px;
  color: #fc9272;
  text-align: center;
}

h4.author {
  font-size: 25px;
  color: #fc9272;
  text-align: center;
}
h4.date {
  font-size: 20px;
  color: #fc9272;
  text-align: center;
}
</style>


# Funciones Scan y Fix para generar vectores o modificarlos

```{r setup, include=FALSE, eval=FALSE}
scan() # ponemos los valores manualmente para crear un vector, podemos jalar vectores guardados en internet
x <- c(6, 2, 3)
fix(x) # modificamos manualmente un vector

rep(1999, 10)
vec <- scan()
fix(vec)
scan(what = "character", sep = ",")

```
# Diferentes formas de seq


```{r comment=''}
seq(0, by = 2, length.out = 20) # Desde el 0 y crece de 2 en 2 y es de longitud 20
seq(17, 98, length.out = 30) # Desde 17 a 98 longitud 30
```

# Ejercicio práctico para ver si sort y rev se aplica en cualquier tiempo



```{r eval = FALSE}
VecPrueb <- scan(dec = ",") # Enter al acabar, por si escribo los números con 3,4 == 3.4
VecPrueb1 <- VecPrueb
VecPrueb2 <- VecPrueb

rev(sort(VecPrueb1))
sort(rev(VecPrueb1))
```

# Apuntes Subvectores y filtros
```{r comment=''}
x = seq(3, 50, by = 3.5)
x[length(x)-1] 
x[length(x)-2] 
x[-3]
x[4:8]
x[8:4]
x[seq(2, length(x), by = 2)] # Posicion par
x[x%%2==0]# tambien par
x[x%%2==1] # posicion impar
x[-seq(2, length(x), by = 2)] # eliminar la posicion par
x[(length(x)-3):length(x)] # Los ultimos 4
x[x>=10]
subset(x,x>=10) # tambien
x[!x<10] # igual al anterior script

which(x>4) # posicion
x[which(x>4)] # me da los valores de posicion

x = c(1,1,3,6,9,2,10,10)
which.min(x) # solo da la primera posicion y es igual a
which(x == min(x))
x[which.max(x)]

x = c() # NULL
x = NULL
y = NULL

vect <- c(x,2,3,y,6)
vect # [1] 2 3 6 valores del vector, no considera la posicion del NULL, eso lo diferencia de los valores NA
```
# NAs: Not Avalaible

```{r comment=''}
x = c(1,5,6,7)
y = c(1,4,NA,NA,5,NA,10,3)
x[length(x) + 5] # existe la posición, pero es un NA
x[length(x) + 5] = 9 # se completa los valores intermedios con el nuevo
x[length(x) + 5] # ahora si tiene posición
which(x==NA) # existe, pero es un concepto, no un elemento, por eso utilizamos
is.na(x) # vector lógico
which(is.na(x)) # posiciones de NA
x[which(is.na(x))] # ahora si podemos extraer los valores de NA
na.omit(x) # igual al de arriba, pero no viene limpia en forma de un vector
y[is.na(y)] = mean(y, na.rm = TRUE)
sum(x[!is.na(x)])
# cumsum(x, na.rm = TRUE) no funciona
cumsum(x[!is.na(x)]) # este sí
x_clean = na.omit(x)
x_clean

attr(x_clean, "class") = NULL # no lo limpia, no se por qué
x_clean

attr(x_clean, "na.action") = NULL # este sí limpia y lo deja como vector
x_clean

as.vector(x_clean) # lo vuelve vector, mas facil
```

# Factores

```{r comment=''}
# Desde un vector partimos para los factores
vect2 <- c(1,23,5,6,9,14, 14, 15, 15, 8, 1, 1)
vect2.factor <- as.factor(vect2)
vect2.factor
vect2.factorr <- factor(vect2)
vect2.factorr # Hasta ahora son lo mismo

vect3 <- c("H", "M", "M", "H", "M", "H", "H")
vect3.factorr <- factor(vect3, levels = c("H", "M", "B")) # Esto no se puede hacer con as.factor
vect3.factorr

vect4.factorr <- factor(vect3, levels = c("H", "M", "B"), labels = c("Hombre", "Mujer", "Bisexual")) # Tambien se puede cambiar las etiquetas
levels(vect4.factorr ) <- c("Men", "Women", "Bi")
vect4.factorr

# Podemos agregar orden en los niveles = levels: comando ordered
# Aparece desigualdades "<"
fac = factor(c(1,1,1,2,2,3,2,4,1,3,3,4,2,3,4,4), 
       levels = c(1,2,3,4), labels = c("Sus","Apr","Not","Exc")) # sin orden
fac

facOrd = ordered(c(1,1,1,2,2,3,2,4,1,3,3,4,2,3,4,4), 
       levels = c(1,2,3,4), labels = c("Sus","Apr","Not","Exc")) # con orden suspendió,..
facOrd
```

# Listas

```{r comment=''}
x = c(1,5,-2,6,-7,8,-3,4,-9)
L = list(nombre="temperaturas", datos=x, media=mean(x), sumas = cumsum(x))
L

#Selección de elementos de lista con $, como lo que son y no como lista (seleccion con solo una []), esta es parecido a la selección con [[]]
L$nombre
class(L$nombre)
L[[1]] # selección por posición
class(L[[1]])
L[1] # es una lista
class(L[1])
# 3*L[2] error, no se puede multiplicar un numero con una lista, aunque sea por dentro vector
3*L[[2]]

#Estructura interna de una lista
str(L)
names(L) # nombres de los componentes

# parámetros de un lm, usar $ para ver parametros
lm(c(1,2,3,4)~c(1,2,3,6))
summary(lm(c(1,2,3,4)~c(1,2,3,6)))
```
